臺灣臺南地方法院民事裁定　　　　　　 100年度小上字第26號
上　訴　人　陳益深
被 上訴 人　麟瑞科技股份有限公司
法定代理人　許秋馨
上列當事人間請求侵權行為損害賠償事件，上訴人對於民國100
年9月6日本院柳營簡易庭100年度營小字第266號第一審判決提起
上訴，本院裁定如下：
    主  文
上訴駁回。
第二審訴訟費用新臺幣壹仟伍佰元由上訴人負擔。
    理  由
一、按對於小額程序之第一審裁判之上訴或抗告，非以其違背法
    令為理由，不得為之。又上訴狀內應記載上訴理由，表明(一)
    原判決所違背之法令及其具體內容。(二)依訴訟資料可認為原
    判決有違背法令之具體事實，民事訴訟法第436條之24第2項
    、第436條之25分別定有明文。又所謂判決有違背法令，乃
    指判決不適用法規或適用不當，亦為同法第468條所明定，
    此亦為小額事件之上訴程序所準用（民事訴訟法第436條之
    32第2項參照）。再以判決有不適用法規或適用不當為上訴
    理由時，其上訴狀或理由書應有具體之指摘，並揭示該法規
    之條項或內容，若係成文法以外之法則，應揭示該法則之旨
    趣，倘為司法院解釋或最高法院之判例，則應揭示該判解之
    字號或其內容，如依民事訴訟法第469條所列第1款至第5款
    理由提起上訴時，其上訴狀或理由書應揭示合於該條款之事
    實。另因小額訴訟程序之判決書得僅記載主文，而就當事人
    有爭執事項，僅於必要時得加註理由要領而已（民事訴訟法
    第436條之18第1項參照），且小額事件之上訴程序，並未準
    用民事訴訟法第469條第6款之規定，故小額事件之上訴程序
    ，不得以民事訴訟法第496條第6款之「判決不備理由或理由
    矛盾」為由，指摘原判決為違背法令。如上訴人提起上訴，
    其訴狀所載，僅就原審取捨證據任加指摘，並未具體指出原
    判決違背何等法規，其上訴即難認為合法，最高法院著有71
    年臺上字第314號判例意旨足資參照。次按上訴不合法者，
    第二審法院應以裁定駁回之，民事訴訟法第444條第1項前段
    定有明文，且於小額事件之上訴程序亦準用之，此參照民事
    訴訟法第436條之32第2項規定自明。
二、上訴意旨略以：原判決以上訴人曾於承包臺北市自來水處工
    程時，不定期給付訴外人陳志鵬新臺幣（下同）數千元零用
    金及2、3萬元之借款乙節，及陳志鵬係受上訴人之指示，駕
    駛UN -575號自用大貨車行駛於臺中市○○區○道三號168公
    里500公尺處南向交流車道時，發生本件車禍等事實，即認
    上訴人與陳志鵬間有僱傭關係，與本院100年度南簡字第547
    號認定上訴人與陳志鵬間係基於父子互相幫忙，陳志鵬係受
    僱於訴外人李宗哲駕駛上開自用大貨車載回租用之堆高機，
    與上訴人並無僱傭關係等情迥異，原判決認定事實顯然有誤
    ，且違背經驗法則。原判決亦未說明有何證據得證明陳志鵬
    駕駛上開自用大貨車係為上訴人服勞務，或上訴人對陳志鵬
    有監督關係，亦未慮及陳志鵬與上訴人間本為父子關係，可
    能係本於服務盡孝始為上訴人駕駛上開車輛，顯有判決不備
    理由以及理由矛盾之處，難令上訴人甘服等語。並聲明：1.
    原判決廢棄。2.被上訴人於第一審簡易之訴駁回。
三、經查，本件被上訴人請求上訴人給付之訴訟標的金額為96,0
    05元，其訴訟標的金額在10萬元以下，自應適用民事訴訟法
    第436條之8小額訴訟程序之規定，則依首揭論述，小額事件
    之上訴程序，既不得以「判決不備理由或理由矛盾」為由，
    指摘原判決為違背法令，則上訴人所指摘原判決實有判決不
    備理由之違法，於法即有未合。況原審就上訴人與陳志鵬間
    具有僱傭關係乙節，業以陳志鵬與被上訴人同至臺北自來水
    事業處工作；陳志鵬自承上開自用大貨車係受上訴人指示駕
    駛；上訴人自承其應給付陳志鵬之款項，已由交付陳志鵬之
    零用金、借款加以抵銷等事實，認定陳志鵬雖未與上訴人簽
    立書面之僱傭契約，然由陳志鵬係受上訴人指示駕車，且上
    訴人有給付對價之報酬觀之，認定渠等間應具有僱傭關係，
    實已於判決理由斟酌全辯論意旨暨相關事證後詳予論駁。上
    訴理由雖舉本院100年度南簡字第547號判決為由，主張原審
    判決違背經驗法則，或有不備理由、理由矛盾之情，然本院
    100年度南簡字第547號判決，並非成文法規，亦非最高法院
    判例或司法解釋，對本件並無拘束力，縱原審未為相同之認
    定，亦無違背法令之處。而上訴人除此以外，並未依前揭意
    旨具體指摘原判決有何違反成文法法規之條項、內容，或司
    法院解釋或最高法院判例，亦未表明依訴訟資料合於該違背
    法令之具體事實，參諸前開理由一所述之法條規定及說明，
    本件上訴人之上訴，難認已對第一審判決有何違背法令之處
    為具體之指摘，其上訴自難認為合法，應予駁回。又本件小
    額事件之上訴既經駁回，第二審訴訟費用1,500元（即第二
    審裁判費）應由敗訴之上訴人負擔，爰確定如主文第2項所
    示。
四、據上論結，本件上訴為不合法，依民事訴訟法第436條之32
    第2項、第444條第1項前段、第95條、第78條、第436條之32
    第1項、第436條之19第1項，裁定如主文。
中    華    民    國   100    年    10    月    24    日
              民事第三庭    審判長法  官  蔡孟珊
                                  法  官  周素秋
                                  法  官  李音儀
以上正本係照原本作成。
不得抗告
中    華    民    國   100    年    10    月    25    日
                                  書記官  莊淑雅